【裁判字號】    91,易,4427
【裁判日期】    920210
【裁判案由】    違反商標法
【裁判全文】
臺灣高雄地方法院刑事判決                        九十一年度易字第四四二七號
    公訴人  臺灣高雄地方法院檢察署檢察官
    被  告  甲○○  男  五十五.
右列被告因違反商標法案件，經檢察官提起公訴（九十一年度偵字第號二三五八三）
，本院判決如左：
    主  文
甲○○連續明知為意圖欺騙他人，於同一商品，使用相同於他人註冊商標之圖樣之商
品而販賣，累犯，處有期徒刑柒月。
附表一所示之物及附表二所示之仿冒商品陸佰參拾件，均沒收之。
    事  實
一、甲○○前因違反商標法案件，經本院以八十四年度訴字第三三一一號判決，判處
    有期徒刑六月確定後，復於民國八十七年十月七日，再度因違反商標法案件，遭
    本院以八十七年度易字第五一三○號判決，判處有期徒刑六月確定，於八十八年
    二月九日易科罰金執行完畢。詎其仍不知悔改，明知如附表二所示註冊證號之商
    標圖樣，分別係如附表二所示商標專用權人向經濟部中央標準局（現改制為經濟
    部智慧財產局）申請註冊取得商標專用權之商標圖樣，指定使用於如附表二所示
    之皮件、服飾、手錶等各項商品，且均在專用期間，任何人未經該等商標專用權
    人之同意或授權，不得於同一商品或類似商品，使用相同或近似於此等註冊商標
    商品，且如附表二所示商標專用權人所生產之各種皮件、服飾、手錶等物，在國
    內外市場行銷多年，品質著有信譽，為相關消費大眾所共知之商品，亦明知如附
    表二所示之商品均係不詳姓名之人意圖欺騙他人，未經該等商標專用權人同意或
    授權，使用相同於該等註冊證號商標圖樣之仿冒商品，竟仍基於意圖欺騙他人而
    販賣前開商品之概括犯意，未經該等商標專用權人之同意或授權，自九十一年七
    月底（起訴書誤載為九十一年八月間）起至同年九月二十三日止，連續向綽號「
    小劉」之不詳姓名成年男子，販入含附表二所示中國製造之大量仿冒商品，再將
    販入之仿冒商品，陳列在高雄市○○○路五號三十二樓之八，以每件新臺幣（下
    同）八百元至四千元不等之價格，販賣予不特定之消費者牟利。嗣於九十一年九
    月二十三日，為法務部調查局高雄市調查處在上址當場查獲，並扣得如附表二所
    示之仿冒商品六百三十件及其所有如附表一所示供販賣仿冒商品所用之物。
二、案經瑞士商瑞士勞力士錶廠、法商路易威登馬爾悌耶公司、瑞士商香奈兒股份有
    限公司、荷商佳得國際股份有限公司、義商普瑞得股份有限公司、英商奧佛雷旦
    喜股份有限公司、瑞士商華希隆康斯坦丁公司告訴暨法務部調查局高雄市調查處
    移送臺灣高雄地方法院檢察署檢察官偵查起訴。
    理  由
一、右揭犯罪事實，業據被告甲○○迭於警訊、偵查及本院審理時坦承不諱，而如附
    表一所示扣案之仿冒商品確係仿冒如所表二所示公司生產之商品，且其上均有如
    附表二所示註冊證號之商標圖樣等情，除經告訴代理人憑基源律師及乙○○二人
    分別於警訊、偵查及本院審理時指訴明確外，亦經被告自承屬實，此外，復有現
    場照片四幀、如附表二所示註冊證號之經濟部中央標準局商標註冊證在卷可稽，
    暨被告所有如附表二所示之仿冒商品六百三十件及其所有如附表一所示供販賣仿
    冒商品所用之物扣案可資佐證，事證明確，被告犯行洵堪認定，應依法加以論科
    。
二、核被告甲○○所為，係犯商標法第六十三條之明知為意圖欺騙他人，於同一商品
    ，使用相同於他人註冊商標圖樣之商品而販賣罪。其先後多次販賣行為，時間緊
    接，方法相同，觸犯構成要件相同之罪名，顯係基於概括之犯意反覆為之，應依
    連續犯之規定論以一罪，並加重其刑。又其以一販賣行為，侵害多數商標專用權
    人之權利，為想像競合犯，應依刑法第五十五條規定，從一重處斷。再被告前因
    違反商標法案件，經本院以八十七年度易字第五一三○號判決，判處有期徒刑六
    月確定，於八十八年二月九日易科罰金執行完畢，有臺灣高等法院被告全國前案
    紀錄表，其於五年內再犯本件有期徒刑以上之罪，為累犯，應依法加重其刑，並
    依例遞加之。爰審酌被告之犯罪動機、目的、手段，與生活狀況、品行、智識程
    度，商標具有辨識商品來源之功用，企業者通常經過相當時間並投入大量資金於
    商品之行銷及品質之改良，始得使該商標具有代表一定品質之效，被告竟為貪圖
    小利，一再販賣品質低劣之仿冒商品，對商標權人之權益侵害非小，且屢遭查獲
    均不知記取教訓，暨其販賣之仿冒商品數量龐大等一切情狀，量處如主文所示之
    刑，以示儆懲。扣案如附表二所示之仿冒商品六百三十件，係被告犯商標法第六
    十三條之罪所販賣之商品，應依同法第六十四條之規定，宣告沒收之。另如附表
    一所示之物，為被告所有供犯罪所用之物，業據其供承在卷，併依刑法第三十八
    條第一項第二款之規定宣告沒收之。
據上論斷，應依刑事訴訟法第二百九十九條第一項前段，商標法第六十三條、第六十
四條，刑法第十一條、第五十六條、第五十五條、第四十七條、第三十八條第一項第
二款，判決如主文。
中      華      民      國    九十二    年      二      月      十      日
                                  臺灣高雄地方法院刑事第五庭
                                      法  官    劉傑民
右正本證明與原本無異。
如不服本判決，應於判決送達後十日內，向本院提出上訴狀。
                                      書記官    林秀珍
中      華      民      國    九十二    年      二      月      十      日
附錄法條：
商標法第六十三條
明知為前條商品而販賣、意圖販賣而陳列、輸出或輸入者，處一年以下有期徒刑、拘
役或科或併科新臺幣五萬元以下罰金。
附表一：
┌───┬──────────┬───┬───┐
│編  號│ 扣 案 物 品 名 稱  │數  量│單  位│
├───┼──────────┼───┼───┤
│  一  │客戶資料            │二    │  本  │
├───┼──────────┼───┼───┤
│  二  │型錄照片            │三    │  冊  │
├───┼──────────┼───┼───┤
│  三  │出貨單              │一    │  冊  │
├───┼──────────┼───┼───┤
│  四  │進貨單              │一    │  冊  │
├───┼──────────┼───┼───┤
│  五  │仿冒品製造商名片    │一    │  冊  │
├───┼──────────┼───┼───┤
│  六  │營運資料            │三    │  冊  │
└───┴──────────┴───┴───┘


司法院資訊處製作；財團法人民間司法改革基金會備份。
